【裁判字號】    98,訴,1175
【裁判日期】    990112
【裁判案由】    台灣地區與大陸地區人民關係條例等
【裁判全文】
臺灣臺北地方法院刑事判決              98年度訴字第1175號
公  訴  人  臺灣臺北地方法院檢察署檢察官
被      告  己○○
選任辯護人  許巍騰律師
            鄭世脩律師
上列被告因臺灣地區與大陸地區人民關係條例等案件，經檢察官
提起公訴（98年度偵字第11337號），本院判決如下：
    主  文
己○○共同意圖營利，違反不得使大陸地區人民非法進入臺灣地
區之規定，共罪，各處有期徒刑年貳月。又共同意圖使女子
與他人為性交之行為，而媒介以營利，處有期徒刑壹年陸月。應
執行有期徒刑肆年陸月。
    事  實
壹、
  一、己○○與子○○（另為判決）係男女朋友關係，與戊○○
      （另為判決）則係母子關係。己○○、甲○○（另為判決
      ）、子○○、戊○○及真實姓名年籍不詳綽號「美玲」之
      大陸地區成年女子共同意圖使女子與他人為性交行為而媒
      介以營利之犯意聯絡，由己○○、「美玲」合夥經營名為
      「永利公司」、「新世紀公司」之應召站，分由己○○在
      臺灣地區負責管理大陸地區女子應召之事宜，「美玲」在
      大陸地區負責洽詢願意從事性交易之大陸女子至渠等之應
      召站內為性交易工作，而甲○○係負責應召站之會計、總
      務等工作，戊○○則係負責對帳或辦理己○○所交辦之事
      務。
  二、又子○○為助己○○經營應召站，使得以有多名大陸女子
      至己○○經營之應召站內從事性交易之工作，渠等另基於
      共同犯意之聯絡，與鄭秋男（未據檢察官提起公訴）、乙○○、丁○○、壬○○、丙○○（以上4人均另為判決）
      等人分別基於意圖營利，使大陸地區人民非法進入臺灣地
      區及使公務員登載不實之犯意聯絡，於下列時、地，使大
      陸女子非法進入臺灣從事性交易工作：
      （一）己○○、子○○、乙○○基於意圖營利，使大陸地
            區女子非法進入臺灣地區及使公務員登載不實之犯
            意聯絡，由子○○、乙○○帶同無結婚真意之林守
            陽至大陸地區，於民國96年9月25日，與無結婚真
            意之大陸女子古芮千（藝名千千、小薇，未經檢察
            官提起公訴），在大陸地區雲南省昆明市公證處辦
            理公證結婚後，於96年10月23日，再由丁○○持上
            開結婚公證書、財團法人海峽交流基金會證明書等
            資料前往行政院內政部入出國及移民署（下稱移民
            署），以不實之配偶身分填寫保證書、臺灣地區人
            民申請大陸地區配偶來臺團聚資料表及大陸地區人
            民入出臺灣地區申請書，並檢具結婚公證書、財團
            法人海峽交流基金會證明書等資料，持交移民署之
            承辦人員，以團聚之名義申請大陸地區人民古芮千
            入境，經承辦人員為實質審查後，因未能發覺前述
            假結婚之實情，而憑以核准發給大陸地區人民逐次
            加簽入出境證，使古芮千得以於97年2月6日非法進
            入臺灣地區。丁○○復於97年2月15日，持上開結
            婚公證書、證明書等資料，前往至臺北縣新莊市戶
            政事務所申請辦理結婚登記，而使該管公務員將林
            守陽與古芮千結婚之不實事項登載於其職務上所掌
            管之戶籍登記簿、戶口名簿、戶籍謄本等公文書上
            ，足生損害於國家對於戶籍資料及人民身分關係管
            理之正確性。迨古芮千以假結婚之方式順利來臺後
            ，由乙○○擔任古芮千之經紀，仲介至己○○所經
            營之「新世紀公司」應召站從事性交易工作，並由
            己○○安排古芮千住宿地點以及前往大臺北地區各
            處之旅社及賓館與不詳男客從事性交易等事宜。
      （二）於97年間，在臺北市西門町某處，己○○因見綽號
            「熱狗」之壬○○之攤販生意不佳，乃向壬○○表
            示可從事仲介假結婚之工作，若仲介成功，即可獲
            取新臺幣（下同）1萬元之仲介費用，壬○○乃詢
            問其友人丙○○是否願意與大陸地區女子假結婚，
            使大陸地區女子進入臺灣地區從事性交易之工作，
            並允諾丙○○將可獲得人頭老公之費用每月3萬元
            ，己○○、壬○○、子○○、丙○○遂基於共同犯
            意之聯絡，由子○○帶同無結婚真意之丙○○至大
            陸地區，於97年4月9日，與無結婚真意之大陸女子
            癸○（藝名田麗，業經簡易判決處刑確定），在大
            陸地區雲南省昆明市公證處辦理公證結婚後，再由
            丙○○持上開結婚公證書、財團法人海峽交流基金
            會證明書等資料，前往移民署，以不實之配偶身分
            填寫保證書、臺灣地區人民申請大陸地區配偶來臺
            團聚資料表及大陸地區人民入出臺灣地區申請書，
            並檢具上開公證書、證明書等資料，持交移民署之
            承辦人員，以團聚之名義申請大陸地區人民癸○入
            境，經承辦人員為實質審查後，因未能發覺前述假
            結婚之實情，而憑以核准發給大陸地區人民逐次加
            簽入出境證，使癸○得以於97年10月14日非法進入
            臺灣地區。復於97年10月22日由丙○○持上開公證
            書、證明書等資料至桃園縣觀音鄉戶政事務所申請
            辦理結婚登記，而使該管公務員將丙○○與癸○結
            婚之不實事項登載於其職務上所掌管之戶籍登記簿
            、戶口名簿、戶籍謄本等公文書上，足生損害於國
            家對於戶籍資料及人民身分關係管理之正確性。迨
            癸○以假結婚之方式順利來臺後，由壬○○擔任楊
            紅之經紀，仲介至己○○所經營之「新世紀公司」
            應召站從事性交易工作，己○○再行支付壬○○仲
            介費用1萬元，並由己○○安排癸○住宿於臺北縣
            三重市○○○路145巷3弄2號3樓，以及前往大臺北
            地區各處之旅社及賓館與不詳男客從事性交易等事
            宜。
      （三）子○○於97年間經他人介紹輾轉認識大陸女子庚○
            ，獲悉庚○有意入境臺灣地區工作，復經己○○與
            其友人鄭秋南接洽後，己○○、子○○、鄭秋南遂
            基於意圖營利，使大陸地區女子非法進入臺灣地區
            及使公務員登載不實之犯意聯絡，由子○○帶同無
            結婚真意之鄭秋南至大陸地區，於97年9月26日，
            與無結婚真意之大陸女子庚○（藝名樂樂，業經簡
            易判決處刑確定），在大陸地區雲南省昆明市公證
            處辦理公證結婚後，再由鄭秋南持上開結婚公證書
            、財團法人海峽交流基金會證明書等資料前往移民
            署，填具臺灣地區人民申請大陸地區配偶來臺團聚
            資料表及大陸地區人民入出臺灣地區申請書，向內
            政部警政署入出境管理局以團聚之名義申請來臺，
            經承辦人員為實質審查後，因未能發覺前述假結婚
            之實情，而憑以核准發給大陸地區人民逐次加簽入
            出境證，使庚○得以於98年3月9日非法進入臺灣地
            區。復於97年9月26日由鄭秋南持上開公證書、證
            明書等資料至臺北縣三重市戶政事務所申請辦理結
            婚登記，而使該管公務員將鄭秋南與庚○結婚之不
            實事項登載於其職務上所掌管之戶籍登記簿、戶口
            名簿、戶籍謄本等公文書上，足生損害於國家對於
            戶籍資料及人民身分關係管理之正確性。迨庚○以
            假結婚之方式順利來臺後，即由己○○安排庚○住
            宿於臺北縣三重市○○○路145巷3弄2號3樓，以及
            前往大臺北地區各處之旅社及賓館與不詳男客從事
            性交易等事宜。
  三、又己○○分別與擔任大陸女子經紀之乙○○、壬○○基於
      共同意圖使女子與他人為性交行為而媒介以營利之犯意聯
      絡，由乙○○、壬○○將渠等使之非法進入臺灣地區之大
      陸女子古芮千、癸○，交由己○○之應召站尋得住宿地點
      統一管理，並安排前往大臺北地區各處之旅社及賓館與不
      詳男客從事性交易，己○○與乙○○並約定每次性交易之
      所得4,000元，由己○○與乙○○各自分得250元，其餘則
      歸古芮千所有，並由己○○自古芮千性交易所得中每月支
      付丁○○擔任人頭丈夫之費用3萬元。己○○與壬○○則
      約定每次性交易之所得5,000元，由己○○與壬○○各自
      分得300元，其餘則歸癸○所有，並由壬○○自癸○性交
      易所得中每月支付丙○○擔任人頭丈夫之費用3萬元。
貳、案經臺北市政府警察局報由臺灣臺北地方法院檢察署檢察官
    偵查起訴。
    理  由
壹、證據能力部分：
    按被告以外之人於審判外之言詞陳述，除法律有規定者外，
    不得作為證據。被告以外之人於審判外之陳述，雖不符前4
    條之規定，而經當事人於審判程序同意做為證據，法院審酌
    該言詞陳述作成時之情況，認為適當者，亦得為證據。當事
    人、代理人或辯護人於法院調查證據時，知有刑事訴訟法第
    159條第1項不得為證據之情形，而未於言詞辯論終結前聲明
    異議者，視為有前項之同意，刑事訴訟法第159條第1項、第
    159條之5分別定有明文。查，本院認定事實所憑之證據，部
    分屬傳聞證據，惟檢察官與被告己○○及辯護人均未於本院
    言詞辯論終結前聲明異議，本院審酌該等言詞陳述作成之情
    況，並無非出於任意性或不正取供，或違法或不當情事，且
    客觀上亦無不可信之情況，堪認為適當，依刑事訴訟法第
    159 條之5第2項規定，均得作為證據，先予敘明。
貳、實體部分：
  一、訊據被告對於上揭事實，分於偵查中及本院審理中均坦承
      不諱，核與證人即共同被告子○○、戊○○、乙○○、甲○○、壬○○、丙○○、丁○○、庚○、癸○等於警詢中
      、偵查中及本院審理中之證詞，以及證人姜盈如於警詢中
      及偵查中之證詞相符，並有子○○之法務部入出境資訊連
      結作業表、應召站之聯絡電話、網路銀行約定帳號、帳冊
      等資料、內政部入出國及移民署98年5月15日移署資處娟
      字第098007182號函附之癸○、庚○申請來臺相關資料、
      內政部入出國及移民署98年5月22日移署資處亦字第09800
      75861號函附之古芮千申請來臺相關資料、通訊監察譯文
      、丁○○、丙○○、鄭秋南之戶籍資料查詢結果以及扣案
      如附表所示之物等在卷可稽，足認被告於偵查中及本院審
      理中出於任意性之自白與事實相符。
  二、至公訴人認被告上開所為係犯臺灣地區與大陸地區人民關
      係條例第79條第3項罪嫌部分，按刑事法上所稱之「首謀
      」者，係指在人群之中，為首倡議，主謀其事，或首先提
      議，主導謀劃之人，其特徵在於動口倡議、指揮他人動手
      ，最高法院96臺上第1436號判決意旨參照，則依前開最高
      法院見解，所謂首謀者應處於指揮規劃之主導地位始足當
      之。惟查：證人子○○偵查中證稱認識伊有幫忙辦理大陸
      女子來臺事宜，係被告與乙○○等人很熟，因被告身體狀
      況不佳，故委請伊幫忙帶人至大陸辦理假結婚，癸○係大
      陸友人所介紹，癸○詢問伊如何來臺賺錢，伊向癸○表示
      需結婚始可來臺賺錢，庚○係癸○所介紹，小薇則係乙○○以前所引進臺灣之大陸女子回大陸後，介紹予被告，癸○等人均知悉來臺作何事，先前回大陸之女子會互相通報
      至被告處可以賺錢等語（見98年度偵字第11337號卷一第
      488頁）；證人乙○○於警詢中證稱伊曾引進一名大陸女
      子「千千」掛名於新世紀公司旗下上班，該名女子係伊與
      被告合夥，伊係擔任「千千」之經紀，每次性交易所得由
      伊與被告各分帳250元等語（見同上偵卷第79-80頁）；證
      人壬○○證稱伊係擔任經紀，伊負責找人頭先生與大陸女
      子辦理假結婚，伊介紹丙○○與癸○假結婚，被告支付伊
      1 萬元佣金，之後癸○性交易所得由伊與被告拆帳，各分
      得300元，癸○係自願來臺，而子○○係負責找大陸女子
      來臺，癸○即子○○所所覓得等語（見同上偵卷第245-24
      7頁、第253頁）。證人丁○○警詢中及偵查中證稱係乙○○介紹伊擔任人頭丈夫，並與大陸女子古芮千認識，亦係
      藉由乙○○介紹伊始認識被告等語（見同上偵卷第197-
      199頁、第268頁96-97頁）。證人丙○○於偵查中則證稱
      係壬○○幫伊辦理假結婚之事，伊去大陸時始見到子○○
      ，回臺後始見到被告等語（見98年度偵字第11337號卷二
      第191頁），則綜合以上證人所言，被告顯非處於主導掌
      控地位，而係子○○至大陸地區尋得有意願來臺工作之大
      陸女子後，再經由乙○○、壬○○等人尋找人頭丈夫，並
      自任大陸女子之經紀，與被告共謀使大陸女子進入臺灣地
      區，再介紹至被告經營之應召站從事性交易工作，且就大
      陸女子性交易所得與被告拆帳牟利，渠等間處於共同謀議
      ，並各為行為分擔之地位，堪認被告並非主導謀畫之人，
      不該當首謀之構成要件，併此敘明。
      綜上所述，本件事證已臻明確，被告意圖營利，使大陸地
      區人民非法進入臺灣地區、使公務員登載不實以及意圖使
      女子與他人為性交行為而媒介以營利等犯行均堪以認定，
      應依法予以論科。
  三、
  （一）按臺灣地區與大陸地區人民關係條例第79條第1項處罰
        違反同條例第15條第1款所定使大陸地區人民非法進入
        臺灣地區罪，凡非經合法手續進入者皆包含之，若使大
        陸地區人民以假結婚真入境脫法方式進入臺灣地區，即
        該當本罪。次按臺灣地區與大陸地區人民關係條例第79
        條第1項對於違反同條例第15條第1款所定不得使大陸地
        區人民非法進入臺灣地區之處罰，旨在防止大陸地區人
        民非法進入臺灣地區，以維護臺灣地區安全與安定；所
        稱「非法」，自應從實質上合法性予以判斷，凡評價上
        違反法秩序之方法，均屬「非法」，故在大陸地區通謀
        虛偽結婚，以不實結婚證明辦理相關戶籍登記、入境等
        手續，憑以進入臺灣地區，其所持入境許可文件雖係入
        出境主管機關核發，形式上為合法，惟係以詐欺方法取
        得，即不具實質上合法性，仍屬非法進入臺灣地區（最
        高法院92年度臺上字第40號、94年度臺上字第1064號判
        決意旨參照）。次按結婚應以當事人之一方為申請人，
        為結婚之登記，修正前戶籍法第17 條第1項、第35條（
        97年5月28日修正為第33條）分有明文；而登記之際並
        應提出證明文件予戶政機關查驗後，即應予以登載，戶
        籍法施行細則第13條第2項、98年1月7日修正前戶籍法
        施行細則第17條亦有明文，是結婚戶籍登記，戶籍機關
        當僅有形式審查權而無實質審查權，此觀修正前戶籍法
        第54條（97年5月28日修正為第76條）規定申請人故意
        為不實之申請，應處新臺幣9千元以下罰鍰乙節，即可
        知之，是明知無結婚之實，卻使戶政機關公務員為結婚
        登記，自構成刑法第214條明知不實事項使公務員登載
        不實罪。再按刑法「意圖營利」係指行為人主觀上有牟
        利意圖，被告使古芮千、癸○、庚○等人非法進入臺灣
        地區，既出於獲取對價之意，均各自構成臺灣地區與大
        陸地區人民關係條例第79條第2項意圖營利使大陸地區
        人民非法進入臺灣地區既遂罪，爰依法變更起訴法條。
  （二）另就意圖使女子與他人為性交行為而媒介以營利罪部分
        ，所謂集合犯，係一種構成要件類型，亦即立法者針對
        特定刑罰規範之構成要件，已預設其本身係持續實行之
        複次行為，具備反覆、延續之行為特徵，將之總括或擬
        制成一個構成要件之「集合犯」行為；此種犯罪，以反
        覆實行為典型、常態之行為方式，具侵害法益之同一性
        ，因刑法評價上為構成要件之行為單數，因而僅包括成
        立一罪。刑事法若干犯罪行為態樣，本質上原具有反覆
        、延續實行之特徵，立法時既予特別歸類，定為犯罪構
        成要件之行為要素，則行為人基於概括之犯意，在密切
        接近之一定時、地持續實行之複次行為，倘依社會通念
        ，於客觀上認為符合一個反覆、延續性之行為觀念者，
        於刑法評價上，即應僅成立一罪，俾免有重複評價、刑
        度超過罪責與不法內涵之疑慮；學理上所稱「集合犯」
        之職業性、營業性或收集性等具有重複特質之犯罪均屬
        之，例如經營、從事業務、收集、販賣、製造、散布等
        行為概念者是（最高法院96年度臺上字第3064號、95年
        度臺上字第1079號判決意旨參照）。而刑法第231條第1
        項前段之意圖使女子與他人為性交行為，而媒介以營利
        罪，本質上即具有反覆性，倘行為人在密切接近之一定
        時間及空間內反覆媒介女子與他人為性交之行為，無非
        以此營利之營業性犯罪所當然，於行為概念上，應認為
        包括一罪，無連續犯或併合論罪可言，於刑法評價上自
        應僅成立集合犯一罪。
  （三）核被告就犯罪事實二部分所為，各均係犯刑法第214條
        使公務員登載不實罪及違反臺灣地區與大陸地區人民關
        係條例第15條第1款規定，而犯第79條第2項之意圖營利
        使大陸地區人民非法進入臺灣地區罪；另就犯罪事實一
        、三部分，則係犯刑法第231條第1項前段之意圖使女子
        與他人為性交行為而媒介以營利罪。就使大陸地區女子
        非法入境部分，被告、子○○、乙○○、丁○○間（就
        古芮千部分）；被告、子○○、壬○○、丙○○間（就
        癸○部分）；被告、子○○、鄭秋南間（就庚○部分）
        ，各自有犯意聯絡及行為分擔，均為共同正犯。而就使
        公務員登載不實部分，被告、子○○、乙○○、丁○○
        、古芮千間（就古芮千部分）；被告、子○○、壬○○
        、丙○○、癸○間（就癸○部分）；被告、子○○、鄭
        秋南、庚○間（就庚○部分）各自有犯意聯絡及行為分
        擔，亦為共同正犯。被告與戊○○、甲○○、「美玲」
        、子○○、乙○○、壬○○、不詳車伕等應召站集團成
        員間，就媒介性交易以營利部分，均有犯意聯絡及行為
        分擔，應論以共同正犯。被告所犯上開意圖營利，使大
        陸地區女子非法進入臺灣地區罪及使公務員登載不實罪
        間，均係為使大陸女子進入臺灣地區而為，係屬一行為
        觸犯數罪名，為想像競合犯，應從一重之意圖營利，使
        大陸地區人民非法進入臺灣地區之罪論處。又被告歷次
        所犯意圖營利，使大陸地區人民非法進入臺灣地區之罪
        ，與意圖使女子與他人為性交行為而媒介以營利罪，4
        罪間犯意各別，行為互殊，應予分論併罰。
  （四）爰審酌被告5年內未曾故意犯罪受有期徒刑以上刑之宣
        告，此有臺灣高等法院被告前案紀錄表在卷可稽，竟為
        牟一己私利，而共同經營應召站，媒介旗下應召女子與
        不特定男客從事性交易，破壞社會風氣，甚且，為使應
        召站生意益加蓬勃，更與他人共同非法使大陸女子進入
        臺灣地區從事性交易工作，行為實可非議，惟考量其犯
        後均坦承犯行，態度良好，就上開犯行亦非居於主導之
        地位，暨其犯罪動機、目的、生活情狀、智識程度、家
        庭經濟狀況等一切情狀，分別量處如主文所示之刑，並
        定其應執行刑。
據上論斷，應依刑事訴訟法第299條第1項前段、第300條，臺灣
地區與大陸地區人民關係條例第15條第1款、第79條第2項、刑法
第11條前段、第28條、第214條、第231條第1項前段、第55條、
第51條第5款，刑法施行法第1條之1，判決如主文。
本案經檢察官李彥霖到庭執行職務
中    華    民    國    99    年    1    月    12    日
                  刑事第十七庭審判長法  官  劉煌基
                                    法  官  葉力旗
                                    法  官  楊雅清
以上正本證明與原本無異。
如不服本判決應於收受送達後10日內向本院提出上訴書狀，並應
敘述具體理由；其未敘述上訴理由者，應於上訴期間屆滿後20日
內向本院補提理由書（均須按他造當事人之人數附繕）「切勿逕
送上級法院」。
                                    書記官  吳俊龍
中    華    民    國    99    年    1    月    12    日
附錄本案論罪科刑法條全文：
臺灣地區與大陸地區人民關係條例第79條
（罰則）
違反第 15 條第 1 款規定者，處 1 年以上 7 年以下有期徒刑
，得併科新臺幣 1 百萬元以下罰金。
意圖營利而犯前項之罪者，處 3 年以上 10 年以下有期徒刑，
得併科新臺幣 5 百萬元以下罰金。
前二項之首謀者，處 5 年以上有期徒刑，得併科新臺幣 1 千萬
元以下罰金。
前三項之未遂犯罰之。
中華民國船舶、航空器或其他運輸工具所有人、營運人或船長、
機長、其他運輸工具駕駛人違反第 15 條第 1 款規定者，主管
機關得處該中華民國船舶、航空器或其他運輸工具一定期間之停
航，或廢止其有關證照，並得停止或廢止該船長、機長或駕駛人
之職業證照或資格。
中華民國船舶、航空器或其他運輸工具所有人，有第 1 項至第
4 項之行為或因其故意、重大過失致使第三人以其船舶、航空器
或其他運輸工具從事第 1 項至第 4 項之行為，且該行為係以運
送大陸地區人民非法進入臺灣地區為主要目的者，主管機關得沒
入該船舶、航空器或其他運輸工具。所有人明知該船舶、航空器
或其他運輸工具得沒入，為規避沒入之裁處而取得所有權者，亦
同。
前項情形，如該船舶、航空器或其他運輸工具無相關主管機關得
予沒入時，得由查獲機關沒入之。
中華民國刑法第214條
（使公務員登載不實罪）
明知為不實之事項，而使公務員登載於職務上所掌之公文書，足
以生損害於公眾或他人者，處 3 年以下有期徒刑、拘役或 5 百
元以下罰金。
中華民國刑法第231條
（圖利使人為性交或猥褻罪）
意圖使男女與他人為性交或猥褻之行為，而引誘、容留或媒介以
營利者，處 5 年以下有期徒刑，得併科 10 萬元以下罰金。以
詐術犯之者，亦同。
公務員包庇他人犯前項之罪者，依前項之規定加重其刑至二分之
一。
附表
┌─┬──────────────┬─────┐
│  │      扣案物品              │  持有人  │
├─┼──────────────┼─────┤
│1 │行動電話3具（含0000000000、 │  壬○○  │
│  │0000000000、0000000000門號之│          │
│  │SIM卡）、富邦銀行存摺2本    │          │
├─┼──────────────┼─────┤
│2 │行動電話1具（含SIM卡）      │  庚○    │
│  │                            │          │
├─┼──────────────┼─────┤
│3 │ACER電腦1部、中國信託存摺3本│  辛○○  │
│  │、中國信託提款卡2張、行動電 │          │
│  │話2具（含0000000000、0000000│          │
│  │722門號之SIM卡）、房屋租賃契│          │
│  │書1本                       │          │
├─┼──────────────┼─────┤
│4 │帳冊1疊、電腦主機1臺、行動電│  甲○○  │
│  │話2具（含0000000000、0000000│          │
│  │736門號之SIM卡）            │          │
├─┼──────────────┼─────┤
│5 │筆記本2本、公證資料5本、移民│  乙○○  │
│  │署考詢題庫5本、工資空白表4張│          │
│  │、大陸各地公證協會通訊錄、電│          │
│  │話申請單4張、健康檢查證明4張│          │
│  │、保險套26個、乳液1瓶、潤膚 │          │
│  │乳 1瓶、行動電話5具（含0937 │          │
│  │826169、0000000000、00000000│          │
│  │99、0000000000、0000000000門│          │
│  │號之SIM卡）                 │          │
├─┼──────────────┼─────┤
│6 │行動電話2具（含0000000000、 │  姜盈如  │
│  │0000000000門號之SIM卡）     │          │
├─┼──────────────┼─────┤
│7 │行動電話1具（含0000000000門 │  戊○○  │
│  │號之SIM卡）                 │          │
└─┴──────────────┴─────┘

司法院資訊處製作；財團法人民間司法改革基金會備份。
